臺灣臺中地方法院刑事判決　　　　　　 100年度訴字第1740號
公　訴　人　臺灣臺中地方法院檢察署檢察官
被　　　告　林冠廷
上列被告因偽證案件，經檢察官提起公訴（100年度偵字第3861
號）後，檢察官聲請改依協商程序而為判決，本院合議庭裁定由
受命法官獨任進行認罪協商程序，判決如下：
    主    文
林冠廷犯偽證罪，累犯，處有期徒刑伍月。
    事實及理由
一、犯罪事實：林冠廷曾因施用毒品案件，經臺灣臺北地方法院
    判處有期徒刑6月確定，而於民國97年11月8日縮刑期滿執行
    完畢。詎猶不知悔改，明知陳志（所涉販賣毒品部分，已
    另案為法院判刑確定）確實有於98年4月10日16時45分，以
    0000000000號行動電話門號，與其所使用之0000000000號行
    動電話門號聯絡，並談妥買賣毒品事宜後，即在臺中縣烏日
    鄉（現改制為臺中市烏日區○○○路之「鯨世界加油站」旁
    ，以新臺幣（下同）9000元之價格，販賣海洛因約半錢予其
    ；並經臺灣地方法院檢察署檢察官以98年度偵字第23783號
    、第23959號提起公訴，由本院以98年度訴字第4020號審理
    。惟林冠廷為迴護陳志，竟基於偽證之犯意，於99年3月
    30日上午，在本院第1法庭內，就本院98年度訴字第4020號
    陳志違反毒品危害防制條例案件審理程序以證人身分應訊
    時，在審判長告知其具結之義務及偽證之處罰後，供前具結
    後虛偽證稱：「（問：你是否有吸食毒品？）有」、「（問
    ：哪種毒品？）海洛因」、「（問：毒品來源？）1個女生
    叫『小靜』」、「（問：只有從『小靜』那邊取得毒品？）
    是的，沒有從其他人那邊取得毒品」、「（問：你跟被告陳
    志是什麼關係？）朋友關係」、「（問：98年3、4月間有
    無買毒品？）沒有印象」、「（問：從何時開始施用海洛因
    ？）吃很久了，斷斷續續都有在吃，吃多久我忘記了」、「
    （問：這麼久都是跟小靜買的？）不是，我是從98年7月開
    始跟她購買毒品的」、「（問：你跟阿彬是什麼關係？）朋
    友關係」、「（問：平常有無聯絡？）只是聊天而已」、「
    （問：你們都在哪裡聊天？）在烏日有一間鯨世界加油站或
    是對面的萊爾富超商」、「（問：每次都去那裡聊天？）是
    的」、「（問：之前在98年10月警察有借提出去訊問，回來
    後檢察官也有訊問你？）上面的簽名是我的筆跡，但是我沒
    有印象有在檢察官那裡接受訊問」、「（問：你在警局所述
    是否實在？）當時所述不是事實」、「（問：如果在警局那
    裡所述不實，為何會那樣講？）警察將我借提出去，警察知
    道我跟陳志有通聯紀錄，知道我有毒品前科，他們知道我
    這次犯了販賣毒品的案件，他們要我咬出陳志，陳志他
    真的沒有賣毒品給我，警察要我將之前跟別人或小靜買毒品
    的過程，做到咬陳志的筆錄上，這樣法官自然會給我減刑
    ，而且他們說陳志已經被好幾個人咬出來了，加我1個人
    沒有關係，問我是否想要減刑，我說想，他們就要我咬出他
    ，我就以其他人賣毒品給我的情形，製作出這份筆錄」、「
    （問：你說拿小靜賣毒品給你的這套拿來作筆錄是什麼意思
    ？）他們要我交上游類似這樣的筆錄，講說我跟陳志怎樣
    交易，就是警察要我咬出陳志，法官自然會給我減刑」、
    「（問：你是承認你偵查中所述不實在？）是的」、「（問
    ：你知道這樣講，你說陳志賣毒品給別人會讓陳志被判
    販賣？）我知道，但是員警說已經有好幾個人咬出陳志了
    ，員警有拿其他人的筆錄給我看，所以我覺得即使我講的不
    實在也沒有關係」、「（問：難道你不怕陳志會因會這樣
    而有事情，到時候報復你？）當時知道自己也是販賣的關係
    ，知道自己會被判很重，警察說陳志已經承認，當然我在
    我的部分也已經承認了，所以我會咬陳志是因為警察說我
    咬陳志我會獲得減刑，所以我才會咬他」、「（問：如果
    你今天所述是實在的，你在警局是否是你編的？）是的」、
    「（問：你是如何將交易細節編出來？）大概從以前吸毒的
    時候，跟其他藥頭買毒品的過程編一編」、「（問：你在警
    局時，為何說通話時間是要跟陳志買海洛因？）警察跟我
    提示這個通話紀錄，我才會編出這個通話內容」、「（問：
    檢察官問你的時候也是你編的？）是」等語，而於執行審判
    職務之公署審判時，就上開於案情有重要關係之事項虛偽陳
    述，致使職司審判該案之法官陷於錯誤，誤認陳志並無於
    98年4月10日販賣海洛因予林冠廷，而判決臺灣臺中地方法
    院檢察署檢察官起訴陳志販賣海洛因毒品予林冠廷部分無
    罪。該案嗣經臺灣高等法院臺中分院審理後，認定林冠廷前
    揭有利於陳志之證言均係迴護陳志之詞，而未予採信，
    並為陳志販賣第一級毒品（包含販賣予林冠廷部分）有罪
    之判決。
二、認定本件犯罪事實所憑之證據及理由：上開犯罪事實，業經
    被告林冠廷於偵查中及本院準備程序中坦承不諱，並有被告
    於本院98年度訴字第4020號陳志違反毒品危害防制條例案
    件審理程序中作證之審判筆錄暨證人結文影本附卷可稽，被
    告犯行，堪以認定。
三、本件經檢察官與被告於審判外就犯罪事實達成協商之合意且
    被告已認罪，其合意內容為：被告就起訴書所載之偽證犯罪
    事實為認罪之意思表示，並願受累犯，有期徒刑5月之刑度
    。經查，上開協商合意並無刑事訴訟法第455條之4第1項所
    列情形之一，檢察官聲請改依協商程序而為判決，本院爰不
    經言詞辯論，於協商合意範圍內為協商判決，合予敘明。
四、應適用之法條：刑事訴訟法第455條之2第1項第3款、第455
    條之4第2項、第455條之8、第454條第1項，刑法第168條、
    第47條第1項、第172條。
五、協商判決除有刑事訴訟法第455 條之4 第1 項第1 款於本訊
    問程序終結前，被告撤銷協商合意或檢察官撤回協商聲請者
    ；第2 款被告協商之意思非出於自由意志者；第4 款被告所
    犯之罪非第455 條之2 第1 項所定得以聲請協商判決者；第
    6 款被告有其他較重之裁判上一罪之犯罪事實者；第7 款法
    院認應諭知免刑或免訴、不受理者情形之一，及違反同條第
    2 項「法院應於協商合意範圍內為判決；法院為協商判決所
    科之刑，以宣告緩刑或2 年以下有期徒刑、拘役或罰金為限
    」之規定者外，不得上訴。
六、如不服本件判決，且有前述得提起上訴之情形，得自收受宣
    示判決筆錄送達之日起10日內，向本院提出上訴書狀，上訴
    於第二審法院。
本案經檢察官李莉玲到庭執行職務。
中    華    民    國    100    年    7    月    27    日
                            刑事第四庭  法  官  黃益茂
以上正本證明與原本無異。
                                        書記官  蔡秋明
中    華    民    國    100    年    7    月    27    日
 附錄論罪科刑法條
中華民國刑法第168條
（偽證罪）
於執行審判職務之公署審判時或於檢察官偵查時，證人、鑑定人
、通譯於案情有重要關係之事項，供前或供後具結，而為虛偽陳
述者，處7年以下有期徒刑。